臺灣嘉義地方法院刑事判決　　　　九十五年度訴字第七五二號
公　訴　人　臺灣嘉義地方法院檢察署檢察官
被　　　告　己○○
　　　　　　　　　　）
　　　　　　　　　　號
　　　　　　　　　　十九號
　　　　　　　　　　（另案
指定辯護人　顏伯奇律師
被　　　告　乙○○
　　　　　　　　　　四日生）
　　　　　　　　　　號
上　一　人
選任辯護人　蕭敦仁律師
上列被告等因違反毒品危害防制條例案件，經檢察官提起公訴（
九十五年度偵字第六七五七、六七五九號，移送併辦案號：臺灣
雲林地方法院檢察署九十五年度偵字第一三九三號），本院判決
如下：
    主  文
己○○共同連續販賣第一級毒品，累犯，處有期徒刑捌年陸月，
扣案之海洛因柒包內之海洛因（合計驗餘淨重貳拾捌點玖公克
）均沒收銷燬之，上開海洛因之外包裝袋柒個、0000000
000號、0000000000號、0000000000號
行動電話均沒收，販賣第一級毒品所得之新臺幣柒仟伍佰元沒收
，如全部或一部不能沒收時，以其財產抵償之，共同販賣第一級
毒品所得之新臺幣貳仟元應與被告乙○○連帶沒收之，如全部或
一部不能沒收時，以其與被告乙○○之財產連帶抵償之。又共同
販賣第一級毒品玖罪，均累犯，各處有期徒刑拾伍年貳月，扣案
之海洛因柒包內之海洛因（合計驗餘淨重貳拾捌點玖公克）均
沒收銷燬之，上開海洛因之外包裝袋柒個、000000000
0號、0000000000號、0000000000號行動
電話均沒收，共同販賣第一級毒品所得之新臺幣壹萬元應與被告
乙○○連帶沒收之，如全部或一部不能沒收時，以其與被告乙○○之財產抵償之。應執行有期徒刑拾陸年，扣案之海洛因柒包內
之海洛因（合計驗餘淨重貳拾捌點玖公克）沒收銷燬之，上開
海洛因之外包裝袋柒個、0000000000號、00000
00000號、0000000000號行動電話均沒收，販賣
第一級毒品所得之新臺幣柒仟伍佰元沒收，如全部或一部不能沒
收時，以其財產抵償之，共同販賣第一級毒品所得之新臺幣壹萬
貳仟元應與被告乙○○連帶沒收之，如全部或一部不能沒收時，
以其與被告乙○○之財產連帶抵償之。
乙○○共同連續販賣第一級毒品，累犯，處有期徒刑捌年陸月，
扣案之海洛因柒包內之海洛因（合計驗餘淨重貳拾捌點玖公克
）沒收銷燬之，上開海洛因之外包裝袋柒個、00000000
00號、0000000000號、0000000000號行
動電話均沒收，共同販賣第一級毒品所得之新臺幣貳仟元應與被
告己○○連帶沒收之，如全部或一部不能沒收時，以其與被告己○○之財產連帶抵償之。又共同販賣第一級毒品玖罪，均累犯，
各處有期徒刑拾伍年陸月，扣案之海洛因柒包內之海洛因（合計
驗餘淨重貳拾捌點玖公克）均沒收銷燬之，上開海洛因之外包
裝袋柒個、0000000000號、0000000000號
、0000000000號行動電話均沒收，共同販賣第一級毒
品所得之新臺幣壹萬元應與被告己○○連帶沒收之，如全部或一
部不能沒收時，以其與被告己○○之財產抵償之。應執行有期徒
刑拾陸年陸月，扣案之海洛因柒包內之海洛因（合計驗餘淨重貳
拾捌點玖公克）沒收銷燬之，上開海洛因之外包裝袋柒個、0
000000000號、0000000000號、00000
00000號行動電話均沒收，共同販賣第一級毒品所得之新臺
幣壹萬貳仟元應與被告己○○連帶沒收之，如全部或一部不能沒
收時，以其與被告己○○之財產連帶抵償之。
    事  實
一、己○○綽號「姊仔」，前於民國九十二年間因違反毒品危害
    防制條例案件，經臺灣雲林地方法院以九十二年度訴緝字第
    十一號判處有期徒刑十月確定，甫於九十三年十一月五日縮
    短刑期期滿出監執行完畢；乙○○前於九十三年間因違反毒
    品危害防制條例案件，經臺灣雲林地方法院以九十三年度訴
    字第五五二號判處有期徒刑十月確定，甫於九十四年十月二
    十九日縮短刑期期滿出監執行完畢。二人係同居男女朋友，
    詎均不思警惕，共同意圖營利，基於販賣第一級毒品海洛因
    之犯意聯絡，一起向綽號「志明」之成年男子（檢察官另行
    偵查）販入第一級毒品海洛因分裝後，以00000000
    00號、0000000000號、0000000000
    號行動電話為聯絡工具，由己○○或乙○○接聽後，約定交
    易毒品之時間、地點、數量、金額，再由己○○一人或乙○○搭載己○○，駕駛自用小客車前往交易毒品之方式，先基
    於概括之犯意聯絡連續於九十五年四月中旬在雲林縣東勢鄉
    廟口及同年五月在雲林縣水林鄉水北村便利商店，共二次，
    每次販賣新臺幣（下同）一千元之海洛因與丙○○。嗣己○○、乙○○二人再共同另行起意，分別於九十五年七月六日
    至八月三十日間，在雲林縣水林鄉便利商店、雲林縣北港鎮
    圓環附近便利商店等處，共六次，每次販賣一千元之海洛因
    與戊○○；於九十五年八月一日、二十八日，在雲林縣四湖
    鄉、水林鄉交界處，共二次，每次販賣一千五百元之海洛因
    與甲○○；於九十五年八月三十一日，在雲林縣四湖鄉路上
    ，販賣一千元之海洛因與丙○○以牟利，販賣所得均供二人
    日常花用。另己○○前獨自本於相同販賣第一級毒品海洛因
    之概括犯意，連續於九十五年二月底某日、四月二日下午一
    時許、四月四日下午三時許，在雲林縣北港鎮○○街己○○
    住處附近，共三次，每次販賣二千五百元之海洛因與丁○○
    。後於九十五年九月十九日，為警持本院法官所核發之搜索
    票，在雲林縣水林鄉○○路三十四號二人租屋處，執行搜索
    時當場查獲，並扣得0000000000號、00000
    00000號、0000000000號行動電話、海洛因
    七包（合計驗餘淨重二十八點三九公克）等物。
二、案經臺灣嘉義地方法院檢察署檢察官指揮嘉義縣警察局移送
    偵查起訴及臺灣雲林地方法院檢察署檢察官移送併案審理。
    。
    理  由
壹、程序部分
    按案件由犯罪地或被告之住所、居所或所在地之法院管轄，
    刑事訴訟法第五條第一項定有明文。又所謂「被告所在地」
    ，乃指被告起訴當時所在之地而言，至其所在之原因，無論
    自由或出於強制皆所不問（司法院三十七年院解字第三八二
    五號、二十四年院字第一二四七號等解釋參照）。查本案犯
    罪地及被告己○○、乙○○之住所、居所地，雖均不在本院
    訴訟轄區內，然本案起訴時，被告二人因本案羈押在臺灣嘉
    義看守所，有臺灣高等法院被告前案紀錄表可佐，本院自有
    管轄權而應加以審理。
貳、實體部分
一、訊據被告己○○就其本身所涉上開販賣海洛因之犯罪事實，
    均坦承不諱，被告乙○○則矢口否認有販賣海洛因之犯行，
    辯稱：因伊得了愛滋病，想說活不了多久，因此之前才想替
    被告己○○扛罪，但現在怕被查到，又覺得擾亂司法秩序，
    所以才想要說真話；證人戊○○說有人載被告己○○去，不
    一定是伊；當初警察要渠等承認，伊不曉得被告己○○為何
    會說伊；在檢察官那裡，伊應答有，可能是藥癮發作；被告
    己○○說誰載她去，伊也不曉得誰是誰；被告己○○和證人
    與證據是否符合，是被告己○○的事情云云。經查：
（一）被告乙○○上開與被告己○○共同販賣海洛因之犯罪事實
      ，業據被告乙○○於偵查中自白不諱（參見偵Ａ卷第五十
      九頁至第六十頁），且被告乙○○於該次，即九十五年九
      月十九日偵訊時就檢察官之訊問係完整性之應話，並非「
      是」、「不是」、「有」、「沒有」之簡單式回答，如：
      「（毒品何來？）跟一位叫大哥的買的，己○○在警局有
      指認，我有看過，但我不知道是哪個，來時有二、三個人
      ，都是男生。」，且經訊問是否觀察、勒戒過，其回稱：
      「有。在九十三年一月出所。」，亦核與其前科紀錄之記
      載相符，有臺灣高等法院被告前案紀錄表一份在卷可稽，
      顯見被告於該次偵訊時仍思路清晰，能自由應答，並無其
      上開所辯藥癮發作，不知所云之情形；況被告乙○○嗣於
      九十五年十月十三日所提出之「具保狀」內，亦表示對本
      案都已承認，請求交保等語明確（參見本院九十五年度偵
      聲字第二三二號卷第二頁至第三頁），再參以被告於本院
      準備程序中，亦明確供承：對於檢察官起訴之犯罪事實沒
      有意見，都是事實，認罪等語（參見本院卷一第一○二頁
      、第一○三頁），益證被告乙○○上開與被告己○○共同
      販賣海洛因之自白，確係出於其自由意志無疑。
（二）又被告乙○○、己○○上開自白，核與證人即共同被告己○○於偵查中具結證稱：有與被告乙○○共同販賣毒品，
      查獲之毒品與行動電話等物是與被告乙○○共有，有時由
      伊接聽電話，有時由被告乙○○接聽（參見偵Ａ卷第三十
      一頁），證人即共同被告乙○○於偵查中證述：有與被告
      己○○共同販賣毒品，查獲之毒品與行動電話等物是與被
      告己○○共有，係由被告己○○接聽電話，伊載被告己○○前往交貨（參見偵Ｂ卷第六十頁），及證人丙○○於本
      院證稱：和被告己○○交易毒品時，每次她都是讓別人載
      來，載她的人是男生，伊大概有瞄到駕駛座上的人，但是
      不記得了，因為伊主要是注意那包毒品，而且伊買毒品也
      怕別人知道，錢拿進去，毒品交給伊，伊就走了（參見本
      院卷一第二三○頁），及證人戊○○於本院結證稱：交易
      海洛因時有人開車搭載被告己○○前來，不過沒有注意看
      是何人載她來（參見本院卷一第二一○頁、第二一二頁）
      ，及證人甲○○於本院證述：伊打電話向被告己○○購買
      海洛因時，曾由男生接聽電話，伊稱呼他建全，並與建全
      約定交易之時間、地點、數量（參見本院卷一第二二四頁
      ），及證人丁○○於偵查中證稱：伊向被告己○○買過三
      次海洛因，都係被告己○○以0000000000號行
      動電話與伊聯絡（參見臺灣雲林地方法院檢察署偵卷第二
      十四頁至第二十五頁）等情節相符。此外，並有被告二人
      與證人丙○○、戊○○、甲○○之通訊監察譯文附卷可稽
      （參見偵Ｂ卷第十三頁至第十七頁、第三十頁至第三十八
      頁），及0000000000號、000000000
      0號、0000000000號行動電話及海洛因七包（
      合計驗餘淨重二十八點三九公克）等物扣案可憑，足證被
      告二人上開自白，均與事實相符。至併案意旨僅提及被告
      己○○，未提及被告乙○○；且證人丁○○亦僅證述向被
      告己○○購買海洛因，並未證述向被告乙○○購買或被告
      乙○○與被告己○○一起販賣海洛因，有上開證人丁○○
      之偵訊筆錄可考；況被告乙○○之上開自白及被告己○○
      之上開證述均僅限於起訴書所記載之犯罪事實，亦即併案
      部分，被告乙○○並未自白，被告己○○亦未曾證述二人
      共同販賣，故並無證據可認併案部分與被告乙○○有何關
      連，自應認係被告己○○單獨販賣海洛因與證人丁○○。
（三）被告乙○○固辯稱：因伊得了愛滋病，想說活不了多久，
      因此之前才想替被告己○○扛罪，但現在怕被查到，又覺
      得擾亂司法秩序，所以才想要說真話云云，然據被告乙○○於偵查中所為之上開自白及證述，均係供、證稱與被告
      己○○共同販賣海洛因，而非供、證稱僅係自己販賣海洛
      因，與被告己○○無涉云云，顯無其所辯為被告己○○扛
      罪之情形。至被告己○○固亦於本院審理中翻異前詞，改
      稱係自己販賣海洛因，與被告乙○○無涉云云，然其與被
      告乙○○上開共同販賣海洛因之情，業據被告己○○於偵
      查中結證明確，已如前述；再參以被告己○○與乙○○於
      本案被查獲時，仍係同居關係之情，業據被告己○○證述
      屬實（參見本院卷二第四十六頁），衡情應無陷害被告乙○○之理，被告己○○亦供承不會陷害被告乙○○（參見
      本院卷二第十六頁），及被告二人於本院審判期日最後陳
      述時，猶均為對方求情，全未為自己求情，有審判筆錄可
      考（參見本院卷二第九十一頁），顯見被告二人之感情甚
      堅，斷無互相設詞誣陷之理，是被告己○○於本院審理中
      翻異前詞，否認被告乙○○亦共同販賣海洛因云云，顯係
      迴護被告乙○○之詞，尚難憑採。而被告乙○○上開所辯
      ，亦係事後圖卸之詞，委不足採。
（四）而被告二人販賣海洛因與證人丙○○、戊○○、甲○○，
      及被告己○○販賣海洛因與證人丁○○之時間、地點、金
      額、次數業據證人丙○○證稱：「（你向姊仔買過幾次海
      洛因？）買過三次，第一次約在今（即九十五）年四月中
      旬以後買一千元在雲林縣東勢鄉廟口，第二次在今年五月
      在水林鄉水北村便利商店買一千元，第三次在今年八月三
      十一日，在四湖鄉路上買一千元之海洛因。」（參見本院
      卷一第二三三頁、偵Ｂ卷第五十五頁），足見被告二人共
      販賣三次海洛因與證人丙○○，每次均一千元；證人戊○○證述：「（你從何時向綽號姊仔買毒品？）第一次是在
      今（九十五）年七月六日晚上，地點在水林鎮的便利商店
      ，向她買海洛因一千元。（你總共向她買了幾次毒品？）
      約八次，但其中二次沒有等到人。（另外七次時間、地點
      你記得嗎？）大約一、二星期向她買一次，除了上述水林
      鄉便利商店外，其他交易地點是在北港鎮圓環附近的便利
      商店。最後一次買的時間是今年八月三十日，地點是北港
      鎮圓環便利商店，也是我最後一次施用毒品的那一天，第
      一次是買一千元，其他次買一千元或二千元。」（參見偵
      Ｂ卷第二十頁），證人戊○○固確定買海洛因之次數達六
      次，惟無法確認究哪幾次買一千元海洛因？哪幾次買二千
      元海洛因？且稱有幾次未實際交易成功（無證據證明被告
      二人於該數次是否確有販賣毒品海洛因之意），則基於罪
      疑唯輕原則，應認被告二人六次販賣海洛因與證人戊○○
      之金額均係一千元；證人甲○○結證稱：「八月一日是我
      打的有買到一千五百元的海洛因。至於八月二十八日晚上
      十點我有打電話向她（指被告己○○）買一張半就是一千
      五百元海洛因。」（參見偵Ｂ卷第四十一頁），足見被告
      二人共販賣二次海洛因與證人甲○○，每次金額均係一千
      五百元；證人丁○○證述：「（你向「思婷」買過幾次海
      洛因？）我向她買過三次。第一次在於九十五年二月底在
      北港鎮○○街附近向她買，第二次在九十五年四月二日下
      午一點多亦在陽明街附近，第三次是今天（九十五年四月
      四日）下午近三點許在北港鎮○○街向她買。（你今天向
      她買的海洛因多少錢？）二千五百元。」（參見臺灣雲林
      地方法院檢察署偵卷第二十四頁、第二十五頁），被告己○○亦供稱：丁○○每次應該都是買一樣的數量、價錢（
      參見本院卷二第十三頁），足見被告己○○應係販賣三次
      海洛因與證人丁○○，每次金額均係二千五百元甚明。又
      據被告己○○供承：販賣一千元海洛因，約獲利一、二百
      元，販賣二千元、二千五百元海洛因，則獲利約五百元（
      參見本院卷二第十六頁），亦足認被告二人上開販賣海洛
      因行為，確均係基於販賣賺取價差之營利意圖無疑。綜上
      所述，本件事證已明，被告乙○○嗣於本院審理中翻異前
      詞、否認犯行，並請求將監聽光碟內所錄證人甲○○與被
      告乙○○之通話內容做聲紋比對鑑定，核無必要。關於傳
      喚證人丁○○調查被告二人就此涉案情節，歷經調查之能
      事，傳喚、拘提該證人無著，顯已不易調查，參以嗣因審
      理之進程，揆諸全案事證，待證事實業臻明瞭，爰不再調
      查。本件事證明確，被告二人犯行均堪認定。
二、再被告二人上開九十五年七月一日前之販賣海洛因行為後，
    刑法業經修正公布，而於九十五年七月一日生效施行。按行
    為後法律有變更者，適用行為時之法律，但行為後之法律有
    利於行為人者，適用最有利於行為人之法律，現行刑法第二
    條第一項定有明文。此條係規範行為後法律變更所生新舊法
    律比較適用之準據法，是刑法第二條第一項本身雖經修正，
    但無比較新舊法適用之問題，應一律適用裁判時之現行刑法
    第二條第一項之規定，為「從舊從輕」之比較；又新舊刑法
    關於刑之規定，雖同採從輕主義，惟比較時仍應就罪刑有關
    之共犯、未遂犯、想像競合犯、牽連犯、連續犯、結合犯，
    以及累犯加重、自首減輕暨其他法定加減原因（如身分加減
    ）與加減比例等一切情形，綜其全部之結果，而為比較，再
    適用有利於行為人之法律處斷，而不得一部割裂分別適用不
    同之新舊法（最高法院二十四年上字第四六三四號判例意旨
    、九十五年第八次刑事庭會議決議參照）。準此：
（一）刑法第三十三條第五款有關罰金之最低數額部分，修正前
      刑法第三十三條第五款規定：「罰金：（銀元）一元以上
      」，而銀元與新臺幣間之折算，依現行法規所定貨幣單位
      折算新臺幣條例規定，以銀元一元折算新臺幣三元；修正
      後刑法第三十三條第五款則規定：「罰金：新臺幣一千元
      以上，以百元計算之」；經比較修正前、後之規定，修正
      後刑法第三十三條第五款所定罰金之最低數額，較之修正
      前提高，自以修正前刑法第三十三條第五款規定有利於被
      告二人。
（二）修正前刑法第五十一條規定：「數罪併罰，分別宣告其罪
      之刑，依左列各款定其應執行者：」其中第五款規定：「
      宣告多數有期徒刑者，於各刑中之最長期以上，各刑合併
      之刑期以下，定其刑期。但不得逾二十年。」修正後刑法
      第五十一條第五款規定：「宣告多數有期徒刑者，於各刑
      中之最長期以上，各刑合併之刑期以下，定其刑期。但不
      得逾三十年。」比較結果，修正後刑法並非較有利於被告
      二人。
（三）刑法第五十六條連續犯之規定，業已刪除，則被告二人之
      犯行，因行為後新法業已刪除連續犯之規定，此刪除雖非
      犯罪構成要件之變更，但顯已影響行為人刑罰之法律效果
      ，自屬法律有變更，經比較新、舊法結果，仍以被告二人
      之行為時法律即舊法論以連續犯較有利於被告二人。
（四）修正前刑法第六十四條第二項規定：「死刑減輕者為無期
      徒刑，或為十五年以下，十二年以上有期徒刑。」，修正
      後變更為：「死刑減輕者，為無期徒刑。」；修正前同法
      第六十五條第二項規定：「無期徒刑減輕者，為七年以上
      有期徒刑。」，修正後之規定為：「無期徒刑減輕者，為
      二十年以下十五年以上有期徒刑。」，使法官量刑範圍受
      到限縮，行為人將受到較舊法為重或刑期較高之刑罰，行
      為人受處罰之實質內涵顯有變更，應屬第二條第一項之法
      律變更，經比較新舊法，以被告二人行為時之法律即舊法
      較有利於被告二人。
（五）修正前刑法第六十八條規定：「拘役或罰金加減者，僅加
      減其最高度。」，惟此次刑法修正，既將罰金最低金額修
      正為新臺幣一千元，當不致因加減其最低度，而產生不滿
      一元之零數，允宜與有期徒刑相同，許其最高度及最低度
      同加減之，故併入修正後刑法第六十七條，而規定為：「
      有期徒刑或罰金加減者，其最高度及最低度同加減之。」
      ，本案被告二人茲因累犯、連續犯加重其刑及情堪憫恕減
      輕其刑（均詳後述），而因刑法修正前，關於罰金刑之最
      低罰金數額僅為銀元一元，即令提高倍數後，亦遠較刑法
      修正後之最低罰金數額（新臺幣一千元）為低，故縱令修
      正前最低罰金數額依修正前刑法第六十八條未減輕，亦較
      修正後最低罰金數額適用修正後刑法第六十七條減輕後之
      金額為低，故修正前之規定較有利於被告二人。
（六）綜合上述各條文修正前、後之比較，修正後之刑法規定未
      較修正前規定有利於被告二人，依刑法第二條第一項前段
      之規定，仍應適用修正前規定。
（七）被告二人就販賣海洛因與丙○○部分，均係共同實施犯罪
      之人，無論依修正前刑法第二十八條或修正後刑法第二十
      八條之規定，均成立共同正犯，並無所謂有利或不利之情
      形，尚無適用修正後刑法第二條第一項規定比較新舊法適
      用之問題，應逕行適用修正後刑法第二十八條。
（八）又被告二人均於受徒刑之執行完畢後，五年以內故意再犯
      本件有期徒刑以上之罪（詳後述），則不論依修正前刑法
      第四十七條或修正後之刑法第四十七條第一項之規定，均
      構成累犯，對被告二人而言並無有利或不利之情形，自無
      比較新舊法律適用之必要，應逕行適用修正後刑法第四十
      七條第一項規定論以累犯。
（九）刑法第五十九條之規定亦經修正，惟為法院就刑之裁量及
      酌減審認標準見解之明文化，非屬法律之變更，應逕適用
      修正後之刑法第五十九條。
三、按海洛因屬毒品危害防制條例第二條第二項第一款所定之第
    一級毒品。核被告二人之所為，均係犯毒品危害防制條例第
    四條第一項之販賣第一級毒品罪。被告二人持有海洛因之低
    度行為，為販賣之高度行為所吸收，均不另論罪。被告二人
    就販賣海洛因與丙○○、戊○○、甲○○部分，具有犯意聯
    絡及行為分擔，為共同正犯。又於九十五年七月一日前，被
    告己○○販賣海洛因五次（包括販賣與丙○○二次、丁○○
    三次）及被告乙○○販賣海洛因與丙○○二次之行為，均時
    間緊接、方法相同，觸犯構成要件相同之罪名，顯係基於概
    括犯意反覆為之，均為連續犯，應依修正前刑法第五十六條
    規定，論以一罪，原應併加重其刑，然因毒品危害防制條例
    第四條第一項之法定本刑為死刑或無期徒刑部分，依法不得
    加重，是僅就併科罰金刑部分予以加重，併此敘明。被告二
    人上開連續販賣海洛因犯行，與九十五年七月一日後所犯各
    次販賣海洛因之犯行（包括販賣與戊○○共六次、甲○○共
    二次、丙○○一次），犯意各別，行為亦殊，均應予分論併
    罰，檢察官認應均成立連續犯云云，尚有誤會。被告己○○
    販賣海洛因與證人丁○○部分雖未據起訴，然該部分與已起
    訴之被告己○○販賣海洛因與丙○○部分具有連續犯之裁判
    上一罪關係，為起訴效力所及，基於審判不可分原則，本院
    自應併予審理。又被告己○○，前於九十二年間，因違反毒
    品危害防制條例案件，經臺灣雲林地方法院，以九十二年度
    訴緝字第一一號判處有期徒刑十月確定，甫於九十三年十一
    月五日縮短刑期期滿出監執行完畢；被告乙○○前於九十三
    年間，因違反毒品危害防制條例案件，經臺灣雲林地方法院
    ，以九十三年度訴字第五五二號判處有期徒刑十月確定，甫
    於九十四年十月二十九日縮短刑期期滿出監執行完畢，有臺
    灣高等法院被告前案紀錄表二份在卷可稽，渠等於受徒刑之
    執行完畢後，五年以內故意再犯本件有期徒刑以上之各罪，
    均構成累犯，原應併加重其刑，然因毒品危害防制條例第四
    條第一項之法定本刑為死刑或無期徒刑部分，依法不得加重
    ，是僅就併科罰金刑部分予以加重，併此敘明。
四、又按販賣第一級毒品罪之法定刑為「死刑或無期徒刑；處無
    期徒刑者，得併科新臺幣一千萬元以下罰金」，然同為販賣
    第一級毒品之人，其原因動機不一，犯罪情節未必盡同，或
    有大盤毒梟者，亦有中、小盤之分，甚或僅止於吸毒者友儕
    間為求互通有無之有償轉讓者亦有之，其販賣行為所造成危
    害社會之程度自屬有異，法律科處此類犯罪，所設之法定最
    低本刑相同，不可謂不重。於此情形，倘依其情狀處以有期
    徒刑，即足以懲儆，並可達防衛社會之目的者，自非不可依
    客觀之犯行與主觀之惡性二者加以考量其情狀，是否有可憫
    恕之處，適用刑法第五十九條之規定酌量減輕其刑，期使個
    案裁判之量刑，能斟酌至當，符合比例原則。查被告二人上
    開各販賣海洛因犯行之犯罪情節，當非大盤毒梟者可資等同
    併論，如量處法定最低度刑無期徒刑，殊嫌過重，其犯罪之
    情狀顯可憫恕，爰依刑法第五十九條之規定均減輕其刑，並
    依法先加後減之（法定本刑為死刑或無期徒刑部分，依法不
    得加重）。
五、爰審酌被告己○○犯後坦承犯行、被告乙○○則先坦承犯行
    ，後又矢口否認犯行，未見悔改之態度，及被告二人被告正
    值青年、四肢健全，竟不思循正途賺取金錢，反意圖牟取暴
    利，販賣海洛因予他人，戕害國人健康，暨被告二人犯罪之
    動機、目的、手段、所生危害、智識程度等一切情狀，分別
    量處如主文第一項、第二項所示之刑，並定其應執行之刑。
六、扣案之白色粉末七包，經鑑驗結果，確含有海洛因成分（合
    計驗餘淨重二十八點三九公克），有法務部調查局九十五年
    十月二十一日調科壹字第○九五二三○二六五一○號鑑定書
    一紙在卷足稽，是上開扣案之海洛因，不問屬於犯人與否，
    均應依毒品危害防制條例第十八條第一項前段規定宣告沒收
    銷燬之。另扣案上開海洛因之外包裝袋七個，均具防止內容
    物裸露、逸出及潮濕功能，及0000000000號、0
    000000000號、0000000000號行動電話
    ，均係被告二人所有供販賣海洛因使用之物，均應依毒品危
    害防制條例第十九條第一項規定宣告沒收。又被告己○○單
    獨販賣海洛因與丁○○所得之七千五百元，應依毒品危害防
    制條例第十九條第一項規定宣告沒收，如全部或一部不能沒
    收時，以其財產抵償之；被告二人共同販賣海洛因與丙○○
    、戊○○、甲○○所得之一萬二千元，亦應依毒品危害防制
    條例第十九條第一項規定宣告連帶沒收，如全部或一部不能
    沒收時，以被告二人之財產連帶抵償之。至其他扣案之行動
    電話四支、封口機二臺、密封袋一批、現金五萬八千六百元
    、帳冊一本，均與本件販賣海洛因之犯行無涉之情，業據被
    告己○○供述在卷（參見本院卷二第七十九頁），且無積極
    證據證明上開扣案物品確係供本件販賣海洛因所用或所得之
    物，爰不併予宣告沒收，附此敘明。
七、據上論斷、應依刑事訴訟法第二百九十九條第一項前段，毒
    品危害防制條例第四條第一項、第十八條第一項前段、第十
    九條第一項，刑法第十一條、第二條第一項前段、第二十八
    條、第四十七條第一項、第五十九條，修正前刑法第五十六
    條、第五十一條第五款，判決如主文。
本案經檢察官邱美英到庭執行職務。
中　　華　　民　　國　九十六　年　  八　　月　  十 　 日
                  刑事第四庭  審判長法　官　蔡憲德
                                    法　官　王慧娟
                  　　　　　　　    法　官　吳育霖
上列正本證明與原本無異。
如不服本判決，應於判決送達後十日內向本院提出上訴狀，上訴
書狀依法應敘述具體理由，如未敘述具體理由者，應於上訴期間
屆滿後二十日內補提理由書於本院（均應附繕本）。告訴人或被
害人如對於本判決不服者，應具備理由請求檢察官上訴，其上訴
期間之計算係以檢察官收受判決正本之日期為準。
中　　華　　民　　國　九十六　年　  八　　月　  十 　 日
                                    書記官  林美芳
附錄本案論罪科刑法條：
毒品危害防制條例第四條
製造、運輸、販賣第一級毒品者，處死刑或無期徒刑；處無期徒
刑者，得併科新臺幣一千萬元以下罰金。
製造、運輸、販賣第二級毒品者，處無期徒刑或七年以上有期徒
刑，得併科新臺幣七百萬元以下罰金。
製造、運輸、販賣第三級毒品者，處五年以上有期徒刑，得併科
新臺幣五百萬元以下罰金。
製造、運輸、販賣第四級毒品者，處三年以上十年以下有期徒刑
，得併科新臺幣三百萬元以下罰金。
製造、運輸、販賣專供製造或施用毒品之器具者，處一年以上七
年以下有期徒刑，得併科新臺幣一百萬元以下罰金。
前五項之未遂犯罰之。
